# 审计调整与税收

提问人：liubin988513 时间：2012-02-05 00:31:57
碰到一家企业，需要进行几千万的收入审计调减【企业虚做了收入，前期收入转入本期与本期没有合理确认负债造成】。如果将其进行纳税调整，导致应交税费-增值税，应交税费-企业所得税出现一个很大的负数。我倾向于不调整税收，因为税务局很难因为这样的审计调整退税或者抵减未来税额。不知是否合适。谢谢陈老师。
该贴已经同步到 liubin988513的微博

回答人：chenyiwei
可以考虑根据税法相关规定、企业与当地主管税务机关的沟通情况等，谨慎估计获得退税或者抵减未来税额的可能性（理论上应当可以获得，实际操作中需与当地税务机关沟通确定）。根据对该可能性的判断，考虑是否可以同步调整所得税。